臺灣基隆地方法院刑事判決　
110年度訴字第151號
                                      110年度易字第398號
公  訴  人  臺灣基隆地方檢察署檢察官
被      告  易群  



選任辯護人  彭傑義律師
上列被告因違反毒品危害防制條例案件，經檢察官提起公訴（10
9年度偵字第6386號）及追加起訴（110年度蒞追字第2號、110年
度蒞字第2243號），本院判決如下：
    主  文
易群犯如附表主文欄所示之罪，各處如附表主文欄所示之刑及沒
收之諭知。所犯不得易科罰金部分，應執行有期徒刑貳年。均緩
刑伍年。
    事  實
一、易群明知4-甲基甲基卡西酮屬毒品危害防制條例第2條第2 
    項第3款所定之第三級毒品，不得販賣、非法持有純質淨重5
    公克以上，竟分別為下列犯行：
㈠、基於意圖營利而販賣第三級毒品之犯意，於民國109年10月9
    日7時許，持插用門號0000000000號（起訴書誤載為0000000
    000號）之iphone手機（下稱本案手機）作為聯繫販毒之工
    具，與楊氏碧商聯絡，雙方並約定隨即在基隆市○○區○○路00
    巷0號附近，以每包新臺幣（下同）500元之代價，販賣含有
    第三級毒品4-甲基甲基卡西酮成分之咖啡包4包與楊氏碧商
    ，惟易群未赴約而未完成交易。
㈡、基於意圖營利而販賣第三級毒品之犯意，持本案手機作為聯
    繫販毒之工具，與綽號「芭比」之女子（真實姓名年籍不詳
    ）聯絡後，於109年10月29日21時9分許，在其任職之金水昇
    卡拉OK店（址設基隆市○○區○○路0號11樓，下稱本案卡拉OK
    店）樓下，以每包500元之代價，販賣含有第三級毒品4-甲
    基甲基卡西酮成分之咖啡包5包與「芭比」，並收取2,500元
    價金。
㈢、基於意圖營利而販賣第三級毒品之犯意，持用本案手機作為
    聯繫販毒之工具，與「芭比」聯絡後，於109年11月1日19時
    18分許，在基隆市仁愛區仁三路、愛五路交岔路口附近，以
    每包500元之代價，販賣含有第三級毒品4-甲基甲基卡西酮
    成分之咖啡包5包與「芭比」，並收取2,500元價金。
㈣、基於持有第三級毒品純質淨重5公克以上之犯意，於109年11
    月3日20時30分許，在本案卡拉OK店樓下水果行附近，向「
    胡延凱」（真實姓名年籍不詳），以7,000元之價格購入含
    有第三級毒品4-甲基甲基卡西酮成分之咖啡包50包（驗餘淨
    重共372.35公克，4-甲基甲基卡西酮純度約2％、驗前純質淨
    重共約7.47公克）而持有之。
二、嗣警方於109年11月4日1時25分許，持本院核發之搜索票（
    受搜索人為本案卡拉OK店之老闆張明雄、黃翠雲），至本案
    卡拉OK店執行搜索，當場經易群同意搜索其個人置物櫃，並
    自其中扣得以牛皮紙袋包裝之前揭咖啡包50包（即事實欄㈣
    所取得），而易群因持有第三級毒品罪嫌為警逮捕後，在其
    上開販賣第三級毒品犯行與「芭比」之犯行（即事實欄㈡、
    ㈢）未被有偵查權之公務員或機關發覺前，向員警坦承該2次
    販賣第三級毒品犯行，且提出本案手機、事實欄㈢犯罪所得
    2,500元與警扣押，同時指出本案手機中與該2次毒品交易有
    關之內容供警取證，進而接受裁判。
三、案經基隆市警察局第四分局報告臺灣基隆地方檢察署檢察官
    偵查起訴及追加起訴。
    理  由
壹、程序部分：
一、按於第一審辯論終結前，得就與本案相牽連之犯罪或本罪之
    誣告罪追加起訴，刑事訴訟法第265條第1項定有明文。又所
    謂相牽連之案件，係指刑事訴訟法第7條所列之：一、一人
    犯數罪。二、數人共犯一罪或數罪。三、數人同時在同一處
    所各別犯罪。四、犯與本罪有關係之藏匿人犯、湮滅證據、
    偽證、贓物各罪之案件。又追加起訴之目的既係為求訴訟經
    濟，則其究否相牽連之案件，當應從起訴形式而為觀察。查
    公訴人於本院原所受理110年度訴字第151號被告易群涉嫌違
    反毒品危害防制條例等案件第一審言詞辯論終結前，又以11
    0年度蒞追字第2號、110年度蒞字第2243號追加起訴書，追
    加被告事實欄㈣所犯違反毒品危害防制條例罪嫌，經本院以
    110年度易字第398號案件受理，自其追加起訴之形式及程序
    觀察，與刑事訴訟法第7條第1款所指之「一人犯數罪」之要
    件及同法第265 條第1項之「於第一審言詞辯論終結前」規
    定相符。從而，本案之追加起訴程序應屬合法，合先敘明。
二、本判決以下所引用之證據，公訴人、被告及辯護人於本案言
    詞辯論終結前，均未爭執其證據能力，本院審酌該等證據作
    成或取得之狀況，並無非法或不當取證之情事，且無顯不可
    信之情況，復經本院於審判期日就上開證據依法進行調查、
    辯論，自均具有證據能力。
貳、實體部分：
一、上揭犯罪事實，業據被告於警詢、偵訊、本院準備程序及審
    理時坦承不諱，核與證人楊氏碧商於警詢、偵訊時證述之情
    節大致相符，復有被告與「芭比」及楊氏碧商之LINE對話紀
    錄翻拍照片、LINE對話紀錄語音檔譯文、監視錄影翻拍畫面
    擷圖、現場照片、職務報告等件在卷可參（見109年度偵字
    第6386號卷【下稱偵卷】第115至159、215至217、267至297
    、299至303、319至321、359至371頁、377至381頁）；又扣
    案咖啡包50包，經送請內政部警政署刑事警察局鑑定，檢出
    含第三級毒品4-甲基甲基卡西酮成分（驗餘淨重共372.35公
    克，4-甲基甲基卡西酮純度約2％、驗前純質淨重共約7.47公
    克），有該局110年1月20日刑鑑字第1098039995號毒品鑑定
    書1份在卷可憑（見偵卷第385頁）；且有本案手機、前揭毒
    品咖啡包50包、事實欄㈢犯罪所得2,500元扣案可證。此外
    ，被告於本院準備程序供稱：我於事實欄㈡、㈢之販毒行為
    中獲利各1,600元，且本預計於事實欄㈠中獲利1,280元等語
    （見本院卷第51頁），顯見被告就事實欄㈠至㈢所揭毒品交
    易，確有營利之意圖，足認被告上開任意性自白與事實相符
    ，堪以採信。本案事證明確，被告犯行洵堪認定，應依法論
    科。
二、論罪科刑：
㈠、按毒品危害防制條例之販賣毒品罪，於販毒者與購毒者雙方
    就買賣毒品為價格磋商、提供看貨，或就重要交易內容已達
    成合致時，販毒者既有營利意圖，即已著手於販賣毒品犯罪
    構成要件行為之實行，不問係賣方主動兜售或買方主動洽購
    ，至販毒者實際上已否交付毒品，乃該販賣毒品行為是否既
    遂之問題（最高法院110年度台上字第2233號、107年度台上
    字第4540號判決參照）。是以，於事實欄㈠部分，被告已與
    證人楊氏碧商約定含有第三級毒品之咖啡包之具體交易價格
    、數量及地點，嗣因被告未依約到場而未完成交易，依上開
    說明，被告已著手於販賣毒品構成要件之行為，惟因未交付
    毒品，尚屬未遂。　　
㈡、是核被告就事實欄㈠所為，係犯毒品危害防制條例第4條第6
    項、第3項之販賣第三級毒品未遂罪；就事實欄㈡、㈢所為，
    均係犯毒品危害防制條例第4條第3項之販賣第三級毒品罪；
    就事實欄㈣所為，係犯毒品危害防制條例第11條第5項之持
    有第三級毒品純質淨重5公克以上罪。
㈢、而毒品危害防制條例就單純持有第三級毒品純質淨重未達5公
    克之行為，未設有刑罰規定，則被告事實欄㈠至㈢販賣第三
    級毒品之數量，無證據顯示各已達前開標準，被告自無持有
    第三級毒品之低度行為，為販賣（未遂）之高度行為所吸收
    可言。被告所為上開4次犯行，犯意各別，行為互殊，應予
    分論併罰。
㈣、刑之減輕：
  ⒈被告就事實欄㈠至㈢之販賣第三級毒品（未遂）犯行，於偵查
    及審判中均自白犯罪，均應依毒品危害防制條例第17條第2
    項之規定減輕其刑。
  ⒉事實欄㈠部分，被告已著手實行販賣第三級毒品犯行，然尚
    未達於既遂之程度，為未遂犯，既未生犯罪實害，可罰性較
    既遂犯為低，是依刑法第25條第2項規定，減輕其刑。
  ⒊事實欄㈡、㈢部分符合自首之規定：
　  ⑴、按刑法第62條所規定之自首，係犯人在犯罪未發覺前，
        向該管公務員自承犯罪，而受法律之裁判。所謂發覺，
        不以有偵查犯罪之機關或人員確知其人犯罪無誤為必要
        ，但此項對犯人之嫌疑，仍須有確切之根據得合理之可
        疑者，始足當之，若單純主觀上之懷疑，要不得謂已發
        生嫌疑；倘行為人之可疑非具體且無客觀依據，無從與
        具體犯罪案件聯繫，或尚不足通過現有證據確定其為犯
        罪嫌疑人，即對行為人可疑雖已有一定之針對性或能與
        具體案件聯繫，惟現有客觀性之證據，仍不足在行為人
        與具體案件之間建立直接、明確及緊密之關聯，使行為
        人犯案之可能性提高至被確定為「犯罪嫌疑人」之程度
        ，此時仍僅止於「單純主觀上之懷疑」，尚不得謂為「
        已發覺」（最高法院110年度台上字第3842號、108年度
        台上字第3146、2254號判決意旨參照）。
　  ⑵、觀諸卷附本院法官所核發109年聲搜字第426號搜索票及
        搜索扣押筆錄（見本院卷第215至223頁）之記載，警員
        雖於109年11月4日持有上開搜索票至本案卡拉OK店執行
        搜索，然該搜索票之受搜索人為案外人即本案卡拉OK店
        之老闆張明雄、黃翠雲，而非被告，此情亦據證人即承
        辦員警陳宇澤於審理時到庭證述無訛（見本院卷第233
        至234頁）。證人即實際到場執行搜索之員警李國彰亦
        證稱：搜索當天是針對本案卡拉OK店老闆張明雄可能販
        售毒品咖啡包給小姐，並要再查明小姐是否有進而販售
        給客人，警方之前曾至現場2次蒐證、實施通訊監察均
        未取得突破性證據，雖然後來有線人提供小姐會販賣毒
        品咖啡包給客人的情資，但針對小姐部分沒有確切證據
        及客觀事證。當天被告自願拿出鑰匙，配合我們搜索其
        個人置物櫃，不過被告當下還沒有承認他持有毒品咖啡
        包，直到我從置物櫃中拿出1包牛皮紙袋並倒出來，看
        到內容物是咖啡包50包後，被告才承認是毒品咖啡包。
        製作警詢筆錄時，被告主動供出2次將毒品咖啡包轉賣
        給同在本案卡拉OK店上班的「芭比」，並提出本案手機
        供警方檢閱，我才就被告所指明手機內相應之對話紀錄
        翻拍蒐證等語，併佐以卷附被告警詢筆錄之記載（見偵
        卷第12至35頁），被告確係在別無其他證據之情況下，
        自行向證人李國彰坦承曾2次販賣毒品咖啡包給「芭比
        」，與證人李國彰之證述相符。因此，縱然警方已取得
        本案卡拉OK店小姐可能涉嫌販毒之情資，且被告亦被查
        獲「持有」毒品咖啡包50包，然在被告自行供出販毒具
        體行徑，並交付本案手機，且指明對話紀錄供員警核實
        前，警方尚無充足客觀性之證據，足以懷疑被告另有販
        賣毒品咖啡包毒品與「芭比」2次之犯行，對於該等犯
        行，自僅止於「單純主觀上之懷疑」，而非「已發覺」
        ，是認被告事實欄㈡、㈢之2次販賣第三級毒品與「芭比
        」部分，被告所為已合於自首之要件，為鼓勵其勇於面
        對刑事責任，並考量其節省司法資源之情事，故各依刑
        法第62條前段規定，減輕其刑。
　  ⑶、另辯護人雖為被告主張事實欄㈣部分亦符合自首，然查
        ，證人李國彰證稱：我開啟被告之個人置物櫃看到1包
        牛皮紙袋，我問被告袋子內為何物，她沉默不語，等我
        將內容物倒出來看到是咖啡包，數量有50包，又裝在牛
        皮紙袋內隱藏，我就高度懷疑是毒品咖啡包，且我們有
        帶毒品初步測試劑前往，測試前詢問被告，被告此時才
        承認是毒品咖啡包等語明確，被告對此客觀情狀亦不爭
        執，警方既取得本案卡拉OK店涉及毒品咖啡包之情資，
        已如上述，並因此攜帶毒品初步測試劑到場，則有高達
        50包咖啡包藏於牛皮紙袋中，放置於被告「個人」之置
        物櫃內，已足作為警方發覺被告持有毒品之具體跡證，
        不僅止於主觀上懷疑，則被告於持毒跡證被發覺後，方
        坦承持有第三級毒品犯行，與自首之要件有別，辯護人
        此部分主張無從憑採。
  ⒋按毒品危害防制條例第17條第1項規定：「犯第4條至第8條、
    第10條或第11條之罪，供出毒品來源，因而查獲其他正犯或
    共犯者，減輕或免除其刑。」所謂「供出毒品來源，因而查
    獲」，係指具體提供毒品來源之資訊，使調查或偵查犯罪之
    機關或公務員知悉而對之發動調查或偵查，並據以破獲者而
    言，必以被告所稱供應自己毒品之人與嗣後查獲之其他正犯
    或共犯所犯之罪間具有關聯性，始稱充足。倘被告所犯同上
    條項所列之罪之犯罪時間，在時序上較早於該正犯或共犯供
    應被告毒品之時間，或其販賣毒品之時序雖較晚於該正犯或
    共犯供應被告毒品之時間，惟其被查獲之案情與被告自己所
    犯同條項所列之罪之毒品來源無關者，即令該正犯或共犯係
    因被告之供出而查獲，均仍不符合上開應獲減免其刑規定之
    要件（最高法院110年度台上字第4284號、第3976號判決參
    照）。而查，證人陳宇澤於審理中證稱：我們有對本案被告
    所供出之上游實施通訊監察，雖發現該上游有販賣毒品之情
    形，但與被告本案於109年10至11月間販賣、持有毒品之時
    間無重疊或關聯，僅監聽到109年11月後該上游有販賣毒品
    之情事，且販賣的對象不是被告等語。是以，本案被告販毒
    、持毒之犯罪時間，時序上早於警方可能據以破獲該毒品上
    游之犯罪時間，且依警方目前通訊監察而可能查獲之部分，
    販賣對象亦非被告，實難認被告供出之毒品來源與嗣後該上
    游被查獲之案情有關聯性，揆諸前揭說明，核與「供出毒品
    來源因而查獲」之要件不符，無從依毒品危害防制條例第17
    條第1項規定減輕或免除其刑。
  ⒌辯護人雖請求就本案販賣第三級毒品部分，依刑法第59條減
    輕其刑一節，惟按刑法第59條規定犯罪之情狀可憫恕者，得
    酌量減輕其刑，其所謂「犯罪之情狀」，與同法第57條規定
    科刑時應審酌之一切情狀，並非有截然不同之領域，於裁判
    上酌減其刑時，應就犯罪一切情狀（包括第57條所列舉之事
    項），予以全盤考量，審酌其犯罪有無可憫恕之事由（即有
    無特殊之原因與環境，在客觀上足以引起一般同情，以及宣
    告法定低度刑，是否猶嫌過重等等），以為判斷。尤以此項
    酌減之規定，係推翻立法者之立法形成，就法定最低度刑再
    予減輕，為司法之特權，適用上自應謹慎，未可為常態，其
    所具特殊事由，應使一般人一望即知有可憫恕之處，非可恣
    意為之。查被告本案所涉販賣第三級毒品（未遂）罪原雖為
    法定本刑7年以上有期徒刑之罪，惟經本院依上開各規定遞
    減輕其刑後，法定本刑均減為1年9月以上有期徒刑，難謂有
    何情輕法重之情形，是辯護人前開依刑法第59條規定減輕其
    刑之請求，尚難憑採。
  ⒍從而，事實欄㈠至㈢之販賣第三級毒品（未遂）罪，各有上開
    2種減刑事由，故均依刑法第70條規定，遞予減輕其刑。 
㈤、爰審酌被告明知4-甲基甲基卡西酮係戕害身心健康之第三級
    毒品，竟無視國家對於杜絕毒品犯罪之禁令，仍販賣含前揭
    毒品成分之咖啡包予他人，並超量持有含前揭毒品成分之咖
    啡包，助長社會上施用毒品之不良風氣，所為實非可取；兼
    衡其坦承犯行之犯後態度、素行（有臺灣高等法院被告前案
    紀錄表在卷可查）、販賣毒品咖啡包之數量、價格及持有第
    三級毒品之數量、純度；暨考量被告於審理時自述國小肄業
    之智識程度，從事卡拉OK服務員，月薪約7至10萬元，離婚
    、有2名分別為11、5歲之子女，5歲之子女心臟血管錯置，
    已花費80餘萬元手術費，家庭經濟狀況勉持等一切情狀，分
    別量處如附表主文欄所示之刑，並就得易科罰金部分，諭知
    易科罰金之折算標準；另就不得易科罰金部分，審酌被告所
    犯均屬販賣第三級毒品（未遂）罪，對法益侵害之加重效應
    不大，責任非難重複之程度較高，並權衡被告所犯各罪之犯
    罪時間間隔、罪質、整體犯罪非難評價等因素，定其應執行
    之刑如主文所示，以資懲儆。
㈥、又被告前未曾因故意犯罪受有期徒刑以上刑之宣告，有臺灣
    高等法院被告前案紀錄表在卷可參，其因一時失慮，致罹刑
    典，犯後已坦承犯罪，堪認已知悔悟，本院認其經此偵審程
    序及論罪科刑之教訓，當能從中深切記取教訓以警惕自省，
    諒無再犯之虞，因認對其所宣告之刑以暫不執行為適當，爰
    依刑法第74條第1項第1款之規定，予以宣告緩刑5年，以啟
    自新。
四、沒收：　　
㈠、按毒品危害防制條例第18條第1項前段之規定，應予沒收銷燬
    之毒品，以經查獲之第一級、第二級毒品為限。又毒品依其
    成癮性、濫用性及對社會危害性，共分為四級，施用或持有
    第三、四級毒品，因其可罰性較低，該條例除就持有第三、
    四級毒品純質淨重5公克以上設有處罰規定外，未另設處罰
    之規定，然鑑於第三、四級毒品均係管制藥品，特於同條例
    第11條之1明定無正當理由，不得擅自持有；第18條第1項後
    段復規定查獲之第三級、第四級毒品，無正當理由而擅自持
    有者，均沒入銷燬之，從而，依同條例第18條第1項後段應
    沒入銷燬之毒品，專指查獲施用或持有之第三級、第四級毒
    品，但不構成犯罪行為者而言，如持有第三級毒品純質淨重
    5公克以上者，既屬同條例相關法條明文規定處罰之犯罪行
    為，即非該條項應依行政程序沒入銷燬之範圍，而同條例對
    於犯持有第三級毒品純質淨重5公克以上罪所查獲之毒品之
    沒收，並無特別規定，但該行為既已構成犯罪，則該毒品即
    屬不受法律保護之違禁物，自應回歸刑法之適用，依刑法第
    38條第1項之規定沒收之。查本案被告於事實欄㈣所持有、
    為警扣案含有第三級毒品4-甲基甲基卡西酮成分之咖啡包50
    包（驗餘淨重共372.35公克，4-甲基甲基卡西酮驗前純質淨
    重共約7.47公克），係被告持有超過法定純質淨重之第三級
    毒品，揆諸上開說明，應屬違禁物，爰併同難以完全析離之
    包裝袋，均依刑法第38條第1項規定，於被告所犯持有第三
    級毒品純質淨重5公克以上罪項下，宣告沒收。又扣案牛皮
    紙袋1只，為盛裝上開毒品咖啡包之外包裝袋，係供被告持
    有第三級毒品純質淨重5公克以上犯行所用，且屬被告所有
    ，業經被告供認不諱，爰依刑法第38條第2項前段規定，亦
    於該罪項下沒收。
㈡、扣案之本案手機，乃被告持以聯繫事實欄㈠至㈢販毒事宜之工
    具，亦據被告供承不諱，爰依毒品危害防制條例第19條第1
    項規定，不問屬於被告與否，於被告所犯事實欄㈠至㈢之罪
    項下，分別宣告沒收。
㈢、按刑法第38條之1規定，行為人因刑事違法行為所取得之財產
    或利益，原則上應予沒收；且其範圍，依該規定之立法說明
    ，基於徹底剝奪犯罪所得，以根絕犯罪誘因之考量，不問成
    本、利潤，均應沒收（最高法院109年度台上字第962號判決
    參照）。查被告於事實欄㈡、㈢所示販賣第三級毒品之交易
    價金，均已由被告所收取，為被告所是認（見本院卷第176
    至177頁），上開2次販毒所得財物，不問成本，各為2,500
    元，爰依刑法第38條之1第1項前段規定，於各次販賣之罪項
    下分別宣告沒收。又被告已將事實欄㈢部分之2,500元之犯
    罪所得繳回扣案，是此部分無庸併依刑法第38條之1第3項規
    定諭知追徵價金，僅就未扣案事實欄㈡部分之2,500元犯罪
    所得，依刑法第38條之1第3項規定，諭知於全部或一部不能
    沒收或不宜執行沒收時，追徵其價額。　　
㈣、而上開宣告之多數沒收，依刑法第40條之2第1項規定，併執
    行之。至其餘扣案物，則無證據顯示與本案犯罪事實有所關
    聯，亦非本案被告犯罪所得、犯罪所用、犯罪預備或所生之
    物，爰均不予宣告沒收，附此敘明。
據上論斷，應依刑事訴訟法第299條第1項前段，判決如主文。
本案由檢察官蕭擁溱偵查起訴、檢察官林姿妤追加起訴，經檢察
官林姿妤到庭實行公訴。
中　　華　　民　　國　　110 　年　　10　　月　　 7　　日
　　　　　　　　　刑事第六庭審判長法  官  劉桂金
                                  法  官  曾淑婷
                                  法  官  施又傑
以上正本證明與原本無異。
如不服本判決應於收受送達後20日內向本院提出上訴書狀，並應
敘述具體理由；其未敘述上訴理由者，應於上訴期間屆滿後20日
內向本院補提理由書(均須按他造當事人之人數附繕本)「切勿逕
送上級法院」。
中　　華　　民　　國　　110 　年　　10　　月　　 7　　日
                                  書記官　連懿婷
附錄本案論罪科刑法條全文：
毒品危害防制條例第4條
製造、運輸、販賣第一級毒品者，處死刑或無期徒刑；處無期徒
刑者，得併科新臺幣3千萬元以下罰金。
製造、運輸、販賣第二級毒品者，處無期徒刑或10年以上有期徒
刑，得併科新臺幣1千5百萬元以下罰金。
製造、運輸、販賣第三級毒品者，處7年以上有期徒刑，得併科
新臺幣1千萬元以下罰金。
製造、運輸、販賣第四級毒品者，處5年以上12年以下有期徒刑
，得併科新臺幣5百萬元以下罰金。
製造、運輸、販賣專供製造或施用毒品之器具者，處1年以上7年
以下有期徒刑，得併科新臺幣1百50萬元以下罰金。
前五項之未遂犯罰之。

毒品危害防制條例第11條
持有第一級毒品者，處3年以下有期徒刑、拘役或新臺幣30萬元
以下罰金。
持有第二級毒品者，處2年以下有期徒刑、拘役或新臺幣20萬元
以下罰金。
持有第一級毒品純質淨重十公克以上者，處1年以上7年以下有期
徒刑，得併科新臺幣1百萬元以下罰金。
持有第二級毒品純質淨重二十公克以上者，處6月以上5年以下有
期徒刑，得併科新臺幣70萬元以下罰金。
持有第三級毒品純質淨重五公克以上者，處2年以下有期徒刑，
得併科新臺幣20萬元以下罰金。
持有第四級毒品純質淨重五公克以上者，處1年以下有期徒刑，
得併科新臺幣10萬元以下罰金。
持有專供製造或施用第一級、第二級毒品之器具者，處1年以下
有期徒刑、拘役或新臺幣10萬元以下罰金。
附表：
編號 相應之犯罪事實            主        文  1    事實欄㈠ 易群販賣第三級毒品，未遂，處有期徒刑壹年玖月。扣案IPHONE手機壹具（含0000000000號SIM卡壹張）沒收。 2    事實欄㈡ 易群販賣第三級毒品，處有期徒刑壹年拾月。扣案IPHONE手機壹具（含0000000000號SIM卡壹張）沒收；未扣案犯罪所得新臺幣貳仟伍佰元沒收，於全部或一部不能沒收或不宜執行沒收時，追徵其價額。 3    事實欄㈢ 易群販賣第三級毒品，處有期徒刑壹年拾月。扣案IPHONE手機壹具（含0000000000號SIM卡壹張）及犯罪所得新臺幣貳仟伍佰元均沒收。 4   事實欄㈣（即追加起訴部分） 易群持有第三級毒品純質淨重五公克以上，處有期徒刑參月，如易科罰金，以新臺幣壹仟元折算壹日。扣案含第三級毒品4-甲基甲基卡西酮成分之咖啡包伍拾包（驗餘淨重共372.35公克，4-甲基甲基卡西酮驗前純質淨重共約7.47公克；併同難以完全析離之包裝袋伍拾只）、牛皮紙袋壹只均沒收。